臺灣基隆地方法院民事裁定  
111年度建小上字第1號
上  訴  人  鑫億金屬工程行即朱進意

被上訴人    港都傳奇管理委員會

法定代理人  林惠美  
上列當事人間損害賠償事件，上訴人對於中華民國110年10月26
日本院基隆簡易庭110年度基建小字第4號第一審判決提起上訴，
本院第二審合議庭裁定如下：
    主  文
上訴駁回。
第二審訴訟費用新臺幣壹仟伍佰元由上訴人負擔。
    理  由
一、上訴人於原審主張：㈠兩造間就港都傳奇社區C棟建物頂樓3
    個排風球、A棟建物頂樓10個排風球，合計13個排風球拆除
    、排風管安裝及防水工程成立修繕承攬契約，其於109年6、
    7月間已施工完成，工程款每個排風球費用新臺幣（下同）1
    ,500元，13個排風球合計19,500元，加計稅金為20,475元，
    被告迄今尚未給付，為此請求被告給付此部分工程款。㈡兩
    造就社區內基隆市○○區○○街00號6樓之3、及5樓之3外牆漏水
    部分成立修繕承攬契約，工程款為24,000元（不含稅），原
    告已施作完成，被告尚未給付工程款，為此請求被告給付此
    部分工程款。㈢並聲明被上訴人應給付上訴人44,475元。而
    原審法院審理結果，認上訴人有關前述㈠之請求為有理由，
    其餘請求為無理由，乃於110年10月26日，以110年度基建小
    字第4號小額民事判決，判命上訴人給付被上訴人20,475元
    。而原審判決正本嗣於110年11月9日寄存於基隆市警察局第
    二分局深澳坑派出所。嗣上訴人復於110年11月18日，具狀
    提出上訴，故本件上訴未逾法定20日之不變期間，先予敘明
    。
二、上訴意旨略以：
  ㈠109年7月31日系爭社區管委會就該大樓漏水原因進行討論，
    會中決議委請翔賀物業保全管理公司呂泰和經理查驗系爭社
    區5樓漏水之原因，嗣經查驗結果確認為系爭社區公共排水
    管及外牆年久失修而漏水，管委會改請呂泰和經理併再行查
    驗系爭社區7樓有無漏水，以一併修繕。109年11月13日系爭
    社區管委會竟又決議系爭社區漏水修繕應由系爭社區77號5
    、6樓住戶自行協商選任廠商修繕，且該日之會議紀錄係於1
    09年11月30日始製作完成，顯然不實。
  ㈡兩造間就系爭社區外牆漏水修繕，確曾成立修繕承攬契約，
    爰聲請系爭社區管委會主委林惠美出庭作證。
　㈢並聲明：原判決就外牆防水修繕部分廢棄；被上訴人於第一
    審之訴（及假執行之聲請）均駁回；第一、二審訴訟費用均
    由被上訴人負擔。
三、按對於小額程序之第一審裁判上訴，非以其違背法令為理由
    ，不得為之；上訴狀內應記載上訴理由，表明下列各款事項
    ︰㈠原判決所違背之法令及其具體內容；㈡依訴訟資料可認
    為原判決有違背法令之具體事實。民事訴訟法（下稱本法）
    第436條之24第2項、第436條之25定有明文。而所謂違背法
    令，依本法第436條之32第2項準用第468條及第469條第1 款
    至第5 款規定，指判決不適用法規或適用不當、判決法院之
    組織不合法、應迴避之法官參與裁判、法院於權限之有無辨
    別不當或違背專屬管轄之規定、當事人於訴訟未經合法代理
    、違背言詞辯論公開之規定等情形。且參酌最高法院歷來見
    解，當事人倘依本法第468 條規定，以原判決有不適用法規
    或適用法規不當為理由而提起上訴時，其上訴狀或理由書應
    有具體之指摘，並揭示該法規之條項或其內容，若係成文法
    以外之法則，亦應揭示該法則之旨趣，如以原判決有本法第
    469條第1款至第5款之事由者，其上訴狀或理由書應表明該
    判決有合於各該條款規定情形之具體內容，及係據何訴訟資
    料認有合於該款違背法令之具體事實，上訴狀或理由書如未
    依此項方法表明者，即難認為已對小額程序第一審判決之違
    背法令有具體之指摘，其上訴自難認為合法。第按小額訴訟
    程序之當事人除有因原法院違背法令致未能提出者外，於第
    二審程序不得提出新攻擊或防禦方法，民事訴訟法第436條
    之28亦有明定。考其立法意旨，在於貫徹小額程序之簡速性
    ，避免因當事人於上訴程序提出新事實及證據而延滯訴訟，
    是小額訴訟程序得據為判決基礎之訴訟資料，應以當事人於
    第一審言詞辯論終結前提出者為限。故於小額訴訟程序，第
    二審法院審核第一審訴訟程序及判決內容有無違背法令，自
    以第一審程序已提出之訴訟資料為據，進而判斷其適用法律
    有無錯誤，不就事實另行調查。
四、經查：
　㈠上訴人主張原審所採109年11月13日系爭社區管委會之會議紀
    錄不實，不足作為本件兩造間就系爭社區外牆漏水修繕有無
    成立修繕承攬契約之判斷基礎云云。然上訴人於原審，就被
    上訴人所提出上開管委會之會議紀錄之真正，並無爭執，且
    除原審證人賴正泓及吳宜晏外，業向原審表示無其他證據聲
    請調查（原審卷第283頁）。然遲至於提起本件上訴後，爭
    執上開會議紀錄之真正，併請求傳喚證人林惠美到庭證言，
    核其所為乃於小額訴訟之第二審程序提出新攻擊防禦方法，
    揆諸前述，自不應准許。
　㈡上訴人固對小額程序之第一審判決提起上訴，惟其所執上開
    事由，涉及原審取捨證據及認定事實之職權行使，上訴人逕
    指摘其為不當，既未表明原審判決所違背之法令及其具體內
    容，亦未具體指摘原判決有何不適用法規或適用不當之情形
    ，更未具體指明原判決所違背之法規、法則、司法院解釋之
    內容，徒憑前詞所為之本件上訴，自不得謂已合法表明上訴
    理由，從而，本件上訴難認合法，應予駁回。
五、末按小額事件第一審法院為訴訟費用之裁判時，應確定其費
    用額，此項規定並為小額事件之上訴程序所準用，民事訴訟
    法第436 條之19第1項、第436條之32第1項定有明文。爰職
    權確定本件訴訟費用額如主文第二項之所示。
六、依民事訴訟法第436條之32第1項、第2項、第444條第1項前
    段、第471條第1項、第436條之19第1項、第95條、第78條，
    裁定如主文。
中　　華　　民　　國　　111 　年　　2 　　月　　8 　　日
                  民事庭審判長法  官  黃梅淑
　　　　　　　　　            法  官  曹庭毓
　　　　　　　　　　　　　　　法  官  周裕暐
以上正本係照原本作成。
本件裁定不得抗告。
中　　華　　民　　國　　111 　年　　2 　　月　　8 　　日
                              書記官   謝佳妮